VLADIMIR ESTEVEZ

4510 rue Cayer, Sherbrooke (819) 640-9197 estevez.vladimir@yahoo.com

PROFIL

Technicien en informatique avec 3 ans d'expérience dans le service à la clientèle, e-commerce et la gestion des médias sociaux. Je suis à la recherche d'un poste à temps plein dans le domaine informatique où mon expertise technique, ma connaissance approfondie de l'informatique et mon engagement envers l'apprentissage continu répondront aux besoins des clients et de l'entreprise.

COMPÉTENCES PROFESSIONNELLES

- Solides compétences en communication, prise de décision et organisation.
- Capable de travailler dans un environnement au rythme rapide et de rester calme sous pression.
- Axé sur le travail en équipe
- · Autonome, et meticuleux

COMPÉTENCES TECHNIQUES

- Langues écrites et parlées : anglais, espagnol et français
- Informatique: Microsoft Office, gestion des réseaux sociaux, conception web (HTML, CSS, JavaScript, React, Node.js), programmation (C#, JAVA, Python, Kotlin), gestion de bases de données (SQL, MongoDB)
- Dépannage et réparation d'ordinateurs (hardware et software)

EXPERIENCES PROFESSIONNELLES

Agent au Service Desk Niveau I - Global Excel Lennoxville, Québec

2024

- · Prioritisation et résolution des tickets JIRA.
- Support aux utilisateurs d'ordinateurs et de dispositifs mobiles.
- Livraison de solutions rapides pour un temps d'arrêt minimal, garantissant un flux de travail continu.

Soutien Technique à l'Université de Sherbrooke - Faculté de Médecine CHUS Fleurimont, Sherbrooke, Québec

Été 2023

- Répondre aux appels des utilisateurs.
- Fournir des solutions liées à leurs appareils informatiques
- Gestion des bases des données lors de l'actualisations de certains logiciels.

Créateur de contenu et traducteur Tech Quiero, Sherbrooke, Quebec

2022 - 2023

- Créer, traduire et éditer du contenu sur différentes plateformes (Facebook, Instagram et le blog de l'organisme)
- Fournir du soutien aux différentes campagnes de marketing sur les médias sociaux.
- Donner vie à une nouvelle communauté qui promeut l'intégration des femmes dans des emplois reliés au STEM

- Responsable du service à la clientèle en ligne, retours de marchandise et commentaires des clients sur les produits.
- Gestion d'inventaires en ligne.
- Traiter les erreurs d'expédition et les erreurs d'emballage.

Assistant d'inventaire Tienda 326, Buenos Aires, Argentina

2017-2018

- Collaborer avec les achats et la production pour maintenir les niveaux de qualité et les stocks disponibles.
- Gestion quotidienne de l'expédition et de la réception de plus de 20 colis par jour.
- Recherche et mise à niveau du logiciel d'inventaire vers un logiciel plus sophistiqué

EDUCATION

Diplome d'études collegial en Sciences de l'informatique Champlain College, Lennoxville	2021 - 2024
Full Stack Web Development Course Digital House, Buenos Aires, Argentina	2015 - 2016
Diplome d'études collegial en Sciences Pures (incomplet) Cegep de Sherbrooke, Sherbrooke	2008 - 2011

CERTIFICATES

R&D Programs Certificate - Al Project Blueprint

Dawson College, Montreal

Summer 2023

Data Journalism Challenge - Technical and People's Choice Award

Dawson College, Montreal

Winter 2023

R&D Programs Certificate - Al Winter Cohort

Dawson College, Montreal

Winter 2023

ENGAGEMENTS COMMUNAUTAIRES

- Vice-président externe à l'Association des étudiants à Champlain (2022)
- Membre du comité de l'EUMC de Champlain. Organisme qui parraine des étudiants réfugiés et vise a qu'ils se sentent accueillis et bienvenus lors de leur arrivée au Canada.
- Membre de différents clubs étudiants concernant la sensibilisation à la santé mentale, le changement climatique et la discussion politique.
- Prix Forces Avenir:
 - Persévérance étudiante, 2022.
 - Finaliste Provincial, étudiant engagé, 2023.
- Bénévole chez FreeGo Communautaire, organisme qui amène la nourriture donnée par des supermarchés locaux vers un réfrigérateur communautaire pour les gens dans le besoin.